# 转让权益法核算投资单位收益确认

提问人：srmx1222 时间：2020-09-17 12:33:08
陈版您好，请教您，如果A公司持有B公司25%股权（权益法核算），C持有B公司75%股权，A公司 2020 年将B公司股权转让给C公司，以 2019 年 12 月 31 日为基准日进行评估，确认转让价格，该项收购涉及了行政审批程序，在交割日之前A仍按照权益法核算B公司，确认了 2020 年 1 月 1 日至交割日之间的投资收益，但双方的转让协议中规定了买方（C公司）在评估价格的基础上多支付给卖方（A公司） 1000 万元，鉴于卖方A另行取得 1000 万元，卖方A同意B公司 2020 年 1 月 1 日至交割日之间产生的利润(若有），卖方A不再参与分配。请问，在上述情况下，在股权转让完成之前，卖方A是否应该仍按照权益法确认B公司 2020 年 1 月 1 日至交割日之间实现的利润享有的投资收益（假设B净资产无其他变动），而不是考虑确认的投资收益是否高于或低于取得的 1000 万元补价（不考虑是否参与分配），权益法确认的投资收益与取得的补价 1000 万元的差额作为转让行为的投资收益？

回答人：chenyiwei
“双方的转让协议中规定了买方（C公司）在评估价格的基础上多支付给卖方（A公司） 1000 万元”、“卖方A同意B公司 2020 年 1 月 1 日至交割日之间产生的利润(若有），卖方A不再参与分配”，这些安排最终实现的前提都是顺利完成该项股权转让。因此，虽然有这些约定，但在股权转让完成之前，卖方A仍应按照权益法确认B公司 2020 年 1 月 1日至交割日之间实现的利润享有的投资收益。
权益法确认的投资收益与取得的补价 1000 万元的差额作为转让行为的投资收益，在转让完成时确认相关损益。